【裁判字號】    88,易,3440
【裁判日期】    890112
【裁判案由】    竊佔
【裁判全文】
臺灣臺北地方法院刑事判決                        八十八年度易字第三四四號
    公  訴  人  臺灣臺北地方法院檢察署檢察官
    被      告  甲○○
右列被告因竊佔案件，經檢察官提起公訴（八十八年度偵字第二五四八八號），本院
判決如左：
    主  文
甲○○意圖為自己不法之利益，而竊佔他人之不動產，累犯，處拘役伍拾日。
    事  實
一、甲○○曾於民國八十五年間因違反麻醉藥品管理條例案件，經本院判處有期徒刑
    三月，嗣經確定，於同年四月二十二日易科罰金執行完畢，竟不知悛悔，明知坐
    落台北縣新店市○○路○段一三六巷二十九號一樓之建物，非其所有而係他人所
    有現無人居住之建物，竟意圖為自己不法之利益，於八十八年十月十二日，未經
    該屋主郭秀美（起訴書誤載為陳祖旋）同意，擅自將睡床一組及個人物品搬進屋
    內居住，並在大門上加裝一把鎖，以排除他人之使用而予以竊佔，迄同年十一月
    二十一日上午九時許，經屋主郭秀美之子陳祖旋前往該屋查看時發現而報警查獲
    。
二、案經台北縣警察局新店分局報請台灣台北地方法院檢察署檢察官偵查起訴。
    理  由
一、訊據被告甲○○，固坦承有搬進睡床一組在該屋內居住，並在大門上加裝一把鎖
    等情，惟矢口否認有竊佔犯行。辯稱：該屋已廢棄，伊僅係用來遮風避雨，並無
    竊佔之意云云。然查：坐落台北縣新店市○○路○段一三六巷二十九號一樓之建
    物非被告所有，為被告所明知，該屋係郭秀美所有，業據被害人郭秀美之子陳祖
    旋於警訊中供明在卷，並有法務部戶役政連結作業系統一件在卷可佐，被告將睡
    床一組及個人物品搬入居入，又在大門上加裝一把鎖，亦有現場照片九張、違反
    社會秩序維護法案件現場紀錄一件附卷可稽。被告既知悉該屋非其所有，不僅搬
    入居住，又在大門上加裝一把鎖，以排除他人之使用，足見被告主觀上有意圖為
    自己不法利益之犯意至明。被告所辯係屬卸責之詞，不足採信，本件事證明確，
    被告之犯行堪予認定。
二、核被告所為，係犯刑法第三百二十條第二項之竊佔罪，應依刑法第三百二十條第
    一項規定之刑處斷。查被告曾於八十五年間因違反麻醉藥品管理條例案件，經本
    院判處有期徒刑三月，嗣經確定，於同年四月二十二日易科罰金執行完畢，有台
    灣高等法院檢察署刑案紀錄簡覆表在卷可稽，其於五年內再犯本刑為有期徒刑以
    上之罪，應依累犯之規定加重其刑。爰審酌被告犯罪之動機、目的、手段，該屋
    現無人居住，被害人所受損害尚屬輕微，及被告犯罪後之態度等一切情狀，量處
    如主文所示之刑，以示懲儆。
據上論斷，應依刑事訴訟法第二百九十九條第一項前段，刑法第三百二十條第二項、
第一項、第四十七條，罰金罰鍰提高標準條例第一條前段，判決如主文。
本案經檢察官劉承武到庭執行職務。
中      華      民      國    八十九    年      一      月     十二     日
                                      臺灣臺北地方法院刑事第三庭
                                          法  官  丁  蓓  蓓
右正本證明與原本無異
如不服本判決，應於判決送達後十日內，向本院提出上訴狀。
                                          書記官  楊  秋  鈴
中      華      民      國    八十九    年      一      月     十九     日
附錄本件論罪科刑之法條全文：
刑法第三百二十條：
意圖為自己或第三人不法之所有，而竊取他人之動產者，為竊盜罪，處五年以下有期
徒刑、拘役或五百元以下罰金。
意圖為自己或第三人不法利益，而竊佔他人之不動產者，依前項之規定處斷。
前二項之未遂犯罰之。


司法院資訊處製作；財團法人民間司法改革基金會備份。
